---
title: "NFL Insights"
output: 
  flexdashboard::flex_dashboard:
    orientation: row
    vertical_layout: scroll
    #social: [ "twitter", "github", "menu" ]
    #css: styles/main.css
runtime: shiny
---

```{r setup, include=FALSE}
library(flexdashboard)
library(tidyverse)
library(nflreadr)
library(DT)
library(lubridate) # zeitzonen umrechnen
library(formattable)
library(ggrepel)
library(scales)
library(ggplot2)
library(nflplotR)
library(sysfonts)
library(showtext)
library(shiny)
library(gt)
library(gtExtras)
library(ggimage)

#import font from sysfonts
sysfonts::font_add_google("roboto","roboto")
showtext_auto()

var.season = nflreadr::get_current_season()
var.currentWeek <- nflreadr::get_current_week()
var.plotCaption <- "Chart: @JakobEschler"

var.colorAccent = "#e84393"
var.darkgrey = "#535c68"
var.lightgrey = "#95afc0"
var.red = "#ff7979"

nflTeams <- nflfastR::teams_colors_logos

# local data
#dvoa_teams <- read.csv("data/football-outsiders/fo-dvoa-data.csv")
#epa_teams <- read.csv("data/nfl-adjusted-epa.csv")
#pace_teams <- read.csv("data/football-outsiders/fo-pace-data.csv")

#personnel_groupings_offense <- read.csv("data/nfl-personnel-groupings-offense.csv")
#personnel_groupings_defense <- read.csv("data/nfl-personnel-groupings-defense.csv")

f_create_ranks <- function(df, arrange_by, rank_col_name) {
  df <- df %>% 
    dplyr::arrange({{arrange_by}}) %>% 
    dplyr::mutate({{rank_col_name}} := row_number())
}

players <- nflreadr::load_players() %>% 
  dplyr::filter(status != "RET") %>% 
  dplyr::mutate(player = paste0(nflreadr::clean_player_names(display_name), " (", team_abbr, ", ", position, ")")) %>% 
  dplyr::select(player, gsis_id, gsis_it_id)

pbp <- nflreadr::load_pbp(var.season)
```

# Spieler Partizipation {data-navmenu="Play by Play"}

## Sidebar {.sidebar}
```{r echo=FALSE}
playerIds <- players$gsis_it_id
names(playerIds) <- players$player

shiny::selectizeInput(
  "selectPlayer",
  "Filter nach Spieler",
  choices = playerIds,
  multiple= FALSE,
  options = list(
    placeholder = "Spieler wählen",
    onInitialize = I('function() { this.setValue(""); }')
  )
)

shiny::checkboxInput("selectImpactPlays", "Only plays where player is involved", FALSE)
```

## Main
```{r echo=FALSE, message=FALSE, warning=FALSE}
selectedPlayerGsis <- reactive({
  players %>% 
    dplyr::filter(gsis_it_id == input$selectPlayer) %>% 
    dplyr::pull(gsis_id)
})

pbp <- reactive({
  nflreadr::load_participation(include_pbp = TRUE) %>% 
    purrr::when(
      input$selectPlayer != '' ~ dplyr::filter(., stringr::str_detect(players_on_play, input$selectPlayer)),
      TRUE ~ .
    ) %>% 
    purrr::when(
    # filter through all coulmns that ends with player_id
      input$selectImpactPlays == TRUE ~ dplyr::filter(., dplyr::if_any(dplyr::ends_with("_player_id"), ~ . == selectedPlayerGsis())),
      TRUE ~ .
    ) %>%
    dplyr::select(week, posteam, defteam, qtr, desc, players_on_play)
})

DT::renderDataTable({
  DT::datatable(
    pbp() %>% 
      dplyr::select(week:desc),
    rownames = F, filter = "top", options = list(pageLength = 12, columnDefs = list(list(width = '50px', targets = c(0,1,2,3))))
  )
})

```

# Receiver vs Scheme {data-navmenu="Player"}

## Sidebar {.sidebar}
```{r echo=FALSE}
receiver_vs_scheme <- readr::read_csv("data/fpts-receiver-vs-schemes.csv", show_col_types = FALSE) %>% 
  dplyr::mutate(
    team_name = nflreadr::clean_team_abbrs(team_name),
    player = nflreadr::clean_player_names(player)
  )

receiver_vs_scheme_input <- receiver_vs_scheme %>% 
  dplyr::filter(season == nflreadr::get_current_season()) %>% 
  dplyr::mutate(selection = paste0(player, " (", team_name, " ", position, ")")) %>% 
  dplyr::select(player_id, selection)

playerIds <- receiver_vs_scheme_input$player_id
names(playerIds) <- receiver_vs_scheme_input$selection

shiny::selectizeInput(
  "selectReceiver",
  "Filter nach Spieler",
  choices = playerIds,
  multiple= FALSE,
  options = list(
    placeholder = "Spieler wählen",
    onInitialize = I('function() { this.setValue(""); }')
  )
)
```

# Receiver vs Scheme {data-navmenu="Teams"}
## Pass Rate over Expected

```{r}
source("R/teams/proe.R")
```


## Main
```{r echo=FALSE, message=FALSE, warning=FALSE}
source("R/receiver-vs-scheme/receiver-vs-scheme.R")

selected_data <- reactive({
  receiver_vs_scheme %>%
    purrr::when(
      input$selectReceiver != '' ~ dplyr::filter(., player_id == input$selectReceiver),
      TRUE ~ .
    ) %>% 
    dplyr::left_join(
      defense_schemes,
      by = "team_name"
    ) %>%
    dplyr::mutate(
      recommendation = dplyr::case_when(
        pprr_vs_man > pprr_vs_zone & man_rank <= 8 ~ "strong start",
        pprr_vs_man > pprr_vs_zone & man_rank <= 16 ~ "medium start",
        pprr_vs_man > pprr_vs_zone & man_rank <= 24 ~ "medium sit",
        pprr_vs_man > pprr_vs_zone & man_rank > 24 ~ "strong sit",
        pprr_vs_zone > pprr_vs_man & zone_rank <= 8 ~ "strong start",
        pprr_vs_zone > pprr_vs_man & zone_rank <= 16 ~ "medium start",
        pprr_vs_zone > pprr_vs_man & zone_rank <= 24 ~ "medium sit",
        pprr_vs_zone > pprr_vs_man & zone_rank > 24 ~ "strong sit"
      )
    )
})

gt::render_gt(
  selected_data() %>% 
    dplyr::select(ppr_vs_man:pprr_vs_zone_pctl_career) %>%
    tidyr::gather(key, value) %>%
    dplyr::mutate(
      category = dplyr::case_when(
        grepl("ppr_vs_man", key) ~ "ppr_man",
        grepl("pprr_vs_man_pctl", key) ~ "man_pctl",
        grepl("pprr_vs_man", key) ~ "pprr_man",
        grepl("ppr_vs_zone", key) ~ "ppr_zone",
        grepl("pprr_vs_zone_pctl", key) ~ "zone_pctl",
        grepl("pprr_vs_zone", key) ~ "pprr_zone"
      ),
      key = dplyr::case_when(
        grepl("career", key) ~ "start of career",
        grepl("last_season", key) ~ "start of last season",
        TRUE ~ "start of this Season"
      )
    ) %>%
    tidyr::spread(category, value) %>%
    dplyr::mutate(
      index = dplyr::case_when(
        key == "start of this Season" ~ 1,
        key == "start of last season" ~ 2,
        key == "start of career" ~ 3,
      )
    ) %>%
    dplyr::arrange(index) %>%
    dplyr::select(-index) %>%
    gt::gt() %>% 
    gt::tab_header(
      title = "FPts vs Coverage",
      subtitle = md(paste0("**", selected_data()$player, "'s** next opponent (", selected_data()$opponent, ") ranks ", selected_data()$man_rank, ". vs man and ", selected_data()$zone_rank, ". vs zone usage.\n**Recommendation: ", selected_data()$recommendation, "**"))
    ) %>%
    gt::tab_spanner(
      label = "vs Man",
      columns = c("ppr_man", "pprr_man", "man_pctl")
    ) %>%
    gt::tab_spanner(
      label = "vs Zone",
      columns = c("ppr_zone", "pprr_zone", "zone_pctl")
    ) %>%
    gt::cols_label(
      ppr_man = "FPts",
      pprr_man = "PPRR",
      ppr_zone = "FPts",
      pprr_zone = "PPRR",
      man_pctl = "Pctl",
      zone_pctl = "Pctl",
      key = "Since..."
    ) %>%
    gt::tab_footnote(
      footnote = "Fantasy Points in PPR format (w/o fumbles)",
      locations = gt::cells_column_labels(columns = c(ppr_man, ppr_zone))
    ) %>%
    gt::tab_footnote(
      footnote = "Fantasy Points per route run in PPR format",
      locations = gt::cells_column_labels(columns = c(pprr_man, pprr_zone))
    ) %>%
    gt::fmt_number(
      decimals = 2,
      use_seps = FALSE
    )
    #gtExtras::gt_plt_bar_pct(column = man_pctl, scaled = FALSE) %>%
    #gtExtras::gt_plt_bar_pct(column = zone_pctl, scaled = FALSE)
  
)
```


# Matchup Overview {data-navmenu="Matchups"}
```{r matchups-globals, eval=FALSE, fig.height=20, message=TRUE, warning=TRUE, include=FALSE}
source("R/matchups/matchups-plots.R", local = T)
source("R/matchups/matchups-data.R", local = T)

matchups_renamed <- matchups %>% 
  rename(
    Team = team,
    Opp = opponent,
    "O/U" = total_line,
    Spread = spread_line,
    "Off DVOA" = offense_weighted_dvoa,
    "Off Pass DVOA" = offense_pass_dvoa,
    "Off Rush DVOA" = offense_rush_dvoa,
    "Opp Def DVOA" = defense_weighted_dvoa,
    "Opp Def Pass DVOA" = defense_pass_dvoa,
    "Opp Def Rush DVOA" = defense_rush_dvoa,
    "Off EPA" = adjusted_off_epa,
    "Off Pass EPA" = adjusted_off_pass_epa,
    "Off Rush EPA" = adjusted_off_run_epa,
    "Opp Def EPA" = adjusted_def_epa,
    "Opp Def Pass EPA" = adjusted_def_pass_epa,
    "Opp Def Rush EPA" = adjusted_def_run_epa,
    "Sec / Play Rank" = sec_per_play_rank,
    "Sec / Play (leading) Rank" = sec_per_play_leading_rank,
    "Sec / Play (trailing) Rank" = sec_per_play_trailing_rank,
    "Sec / Play (neutral) Rank" = sec_per_play_neutral_rank
  )
```

## Main {.tabset .tabset-fade}
### Total
```{r matchup-total-comparison, eval=FALSE, fig.height=17, include=FALSE}
output$matchups_total_dvoa <- renderPlot({
  ggplot2::ggplot(matchups, aes(x = offense_weighted_dvoa, y = defense_weighted_dvoa)) +
    matchup_annotations(matchups$offense_weighted_dvoa, matchups$defense_weighted_dvoa) +
    matchup_overview_plot_defaults() +

    ggplot2::labs(
      title = "Weighted Total DVOA Matchup",
      subtitle = "Size indicates spread line (big logo = high favorite)",
      x = "Weighted Total DVOA - Offense",
      y = "Weighted Total DVOA - Opponent Defense"
    )
}, width = 900, height = 750)

output$matchups_total_epa <- renderPlot({
  ggplot2::ggplot(matchups, aes(x = adjusted_off_epa, y = adjusted_def_epa)) +
    matchup_annotations(matchups$adjusted_off_epa, matchups$adjusted_def_epa) +
    matchup_overview_plot_defaults() +
    
    ggplot2::labs(
      title = "Adjusted Total EPA Matchup",
      subtitle = "Size indicates spread line (big logo = high favorite)",
      x = "Adjusted Total EPA - Offense",
      y = "Adjusted Total EPA - Opponent Defense"
    )
}, width = 900, height = 750)

output$matchup_data <- DT::renderDataTable({
  
  formattable::formattable(
    matchups_renamed %>% 
      select(Team, Opp, "O/U", Spread, "Off DVOA", "Opp Def DVOA", "Off EPA", "Opp Def EPA", "Off Pass DVOA", "Opp Def Pass DVOA", "Off Pass EPA", "Opp Def Pass EPA", "Off Rush DVOA", "Opp Def Rush DVOA", "Off Rush EPA", "Opp Def Rush EPA"),
    list(
      "O/U" = formattable::color_tile("#e55039", "#78e08f"),
      "Spread" = formattable::color_tile("#e55039", "#78e08f"),
      "Off DVOA" = formattable::color_tile("#e55039", "#78e08f"),
      "Off EPA" = formattable::color_tile("#e55039", "#78e08f"),
      "Off Pass DVOA" = formattable::color_tile("#e55039", "#78e08f"),
      "Off Pass EPA" = formattable::color_tile("#e55039", "#78e08f"),
      "Off Rush DVOA" = formattable::color_tile("#e55039", "#78e08f"),
      "Off Rush EPA" = formattable::color_tile("#e55039", "#78e08f"),
      "Opp Def DVOA" = formattable::color_tile("#78e08f", "#e55039"),
      "Opp Def EPA" = formattable::color_tile("#78e08f", "#e55039"),
      "Opp Def Pass DVOA" = formattable::color_tile("#78e08f", "#e55039"),
      "Opp Def Pass EPA" = formattable::color_tile("#78e08f", "#e55039"),
      "Opp Def Rush DVOA" = formattable::color_tile("#78e08f", "#e55039"),
      "Opp Def Rush EPA" = formattable::color_tile("#78e08f", "#e55039")
    )
  ) %>% 
  formattable::as.datatable(rownames = F, filter = "top", options = list(pageLength = 16, order = list(list(2, 'asc'), list(3, 'asc'))))
})

renderUI({
  fluidRow(
    width = 12,
    column(
      width = 6,
      plotOutput("matchups_total_dvoa")
    ),
    column(
      width = 6,
      plotOutput("matchups_total_epa")
    ),
    column(
      width = 12,
      DT::DTOutput("matchup_data")
    )
  )
})
```

### Passing
```{r matchup-passing-comparison, eval=FALSE, fig.height=18, include=FALSE}
output$matchups_passing_dvoa <- renderPlot({
  ggplot2::ggplot(matchups, aes(x = offense_pass_dvoa, y = defense_pass_dvoa)) +
    matchup_annotations(matchups$offense_pass_dvoa, matchups$defense_pass_dvoa) +
    matchup_overview_plot_defaults() +
    
    ggplot2::labs(
      title = "Weighted Passing DVOA Matchup",
      subtitle = "Size indicates spread line (big logo = high favorite)",
      x = "Weighted Passing DVOA - Offense",
      y = "Weighted Passing DVOA - Opponent Defense"
    )
}, width = 900, height = 750)

output$matchups_passing_epa <- renderPlot({
  ggplot2::ggplot(matchups, aes(x = adjusted_off_pass_epa, y = adjusted_def_pass_epa)) +
    matchup_annotations(matchups$adjusted_off_pass_epa, matchups$adjusted_def_pass_epa) +
    matchup_overview_plot_defaults() +
    
    ggplot2::labs(
      title = "Adjusted Passing EPA Matchup",
      subtitle = "Size indicates spread line (big logo = high favorite)",
      x = "Adjusted Pass EPA - Offense",
      y = "Adjusted Pass EPA - Opponent Defense"
    )
}, width = 900, height = 750)

output$passing_qb_matchups <- DT::renderDataTable({
  DT::datatable(
    matchups_renamed %>% 
      select(Team, Opp, dplyr::starts_with("qb")),
    rownames = F, filter = "top", options = list(pageLength = 16, order = list(4, 'desc'))
  )
})

output$passing_wr_matchups <- DT::renderDataTable({
  DT::datatable(
    matchups_renamed %>% 
      select(Team, Opp, dplyr::starts_with("wr")),
    rownames = F, filter = "top", options = list(pageLength = 16, order = list(4, 'desc'))
  )
})

renderUI({
  fluidRow(
    width = 12,
    column(
      width = 6,
      plotOutput("matchups_passing_dvoa")
    ),
    column(
      width = 6,
      plotOutput("matchups_passing_epa")
    ),
    column(
      width = 6,
      h2("DFS QB Matchups"),
      DT::DTOutput("passing_qb_matchups")
    ),
    column(
      width = 6,
      h2("DFS Receiver Matchups"),
      DT::DTOutput("passing_wr_matchups")
    )
  )
})
```


### Rushing
```{r matchup-rushing-comparison, eval=FALSE, fig.height=10, include=FALSE}
output$matchups_rushing_dvoa <- renderPlot({
  ggplot2::ggplot(matchups, aes(x = offense_rush_dvoa, y = defense_rush_dvoa)) +
    matchup_annotations(matchups$offense_rush_dvoa, matchups$defense_rush_dvoa) +
    matchup_overview_plot_defaults() +
    
    ggplot2::labs(
      title = "Weighted Rushing DVOA Matchup",
      subtitle = "Size indicates spread line (big logo = high favorite)",
      x = "Weighted Rushing DVOA - Offense",
      y = "Weighted Rushing DVOA - Opponent Defense"
    )
}, width = 900, height = 750)

output$matchups_rushing_epa <- renderPlot({
  ggplot2::ggplot(matchups, aes(x = adjusted_off_run_epa, y = adjusted_def_run_epa)) +
    matchup_annotations(matchups$adjusted_off_run_epa, matchups$adjusted_def_run_epa) +
    matchup_overview_plot_defaults() +
    
    ggplot2::labs(
      title = "Adjusted Rushing EPA Matchup",
      subtitle = "Size indicates spread line (big logo = high favorite)",
      x = "Adjusted Rush EPA - Offense",
      y = "Adjusted Rush EPA - Opponent Defense"
    )
}, width = 900, height = 750)

output$passing_rb_matchups <- DT::renderDataTable({
  DT::datatable(
    matchups_renamed %>% 
      select(Team, Opp, dplyr::starts_with("rb")),
    rownames = F, filter = "top", options = list(pageLength = 16, order = list(4, 'desc'))
  )
})

renderUI({
  fluidRow(
    width = 12,
    column(
      width = 6,
      plotOutput("matchups_rushing_dvoa")
    ),
    column(
      width = 6,
      plotOutput("matchups_rushing_epa")
    ),
    column(
      width = 12,
      h2("DFS RB Matchups"),
      DT::DTOutput("passing_rb_matchups")
    ),
  )
})
```



# Singe Matchup {data-navmenu="Matchups"}
## Sidebar {.sidebar}
```{r single-matchup-inputs, eval=FALSE, include=FALSE}
selectInput(
  "selectMatchup",
  "Filter nach Matchup",
  choices = matchups$matchup,
  multiple= F,
  selected = 1
)

matchup <- reactive({
  matchups %>% 
    filter(matchup == input$selectMatchup)
})

renderTable({
  matchups %>% 
    dplyr::filter(matchup == input$selectMatchup) %>% 
    tidyr::gather(category, details, c(weekday, gametime, roof, surface, temp, wind, stadium)) %>%
    dplyr::select(category, details) %>% 
    dplyr::distinct()
})
```

## Main
```{r eval=FALSE, include=FALSE}
single_matchup_charts <- matchups %>% 
  tidyr::gather(offense, offense_value, c(dplyr::starts_with("offense"), dplyr::starts_with("adjusted_off"))) %>% 
  tidyr::gather(defense, defense_value, c(dplyr::starts_with("defense"), dplyr::starts_with("adjusted_def"))) %>% 
  dplyr::mutate(
    category = dplyr::case_when(
      grepl("weighted_dvoa", offense) & grepl("weighted_dvoa", defense) ~ "total_dvoa",
      grepl("pass_dvoa", offense) & grepl("pass_dvoa", defense) ~ "pass_dvoa",
      grepl("rush_dvoa", offense) & grepl("rush_dvoa", defense) ~ "rush_dvoa",
      grepl("adjusted_off_epa", offense) & grepl("adjusted_def_epa", defense) ~ "total_epa",
      grepl("pass_epa", offense) & grepl("pass_epa", defense) ~ "pass_epa",
      grepl("run_epa", offense) & grepl("run_epa", defense) ~ "rush_epa",
    ),
    group = case_when(
      grepl("dvoa", category) ~ "Weighted DVOA",
      grepl("epa", category) ~ "Adjusted EPA"
    )
  ) %>%
  dplyr::filter(!is.na(category))
```

### Offense vs Defense Matchups
```{r single_matchup_total_dvoa, eval=FALSE, fig.height=8, message=FALSE, warning=FALSE, include=FALSE}
renderPlot({
  ggplot2::ggplot(
    subset(
      single_matchup_charts,
      matchup != input$selectMatchup & category %in% c("total_dvoa", "total_epa")),
    aes(x = offense_value, y = defense_value)
  ) +
    matchup_annotations(matchups$offense_weighted_dvoa, matchups$defense_weighted_dvoa) +
    plot_single_matchup() +
    plot_matchup_dvoa_total()
}, width = 500, height = 700)
```

### Offense vs Defense Passing Matchups
```{r single_matchup_pass, eval=FALSE, fig.height=8, message=FALSE, warning=FALSE, include=FALSE}
renderPlot({
  ggplot2::ggplot(
    subset(
      single_matchup_charts,
      matchup != input$selectMatchup & category %in% c("pass_dvoa", "pass_epa")),
    aes(x = offense_value, y = defense_value)
  ) +
    matchup_annotations(matchups$offense_pass_dvoa, matchups$defense_pass_dvoa) +
    plot_single_matchup() +
    plot_matchup_dvoa_pass()
}, width = 500, height = 700)
```

### Offense vs Defense Rushing Matchups
```{r single_matchup_rush, eval=FALSE, fig.height=8, message=FALSE, warning=FALSE, include=FALSE}
renderPlot({
  ggplot2::ggplot(
    subset(
      single_matchup_charts,
      matchup != input$selectMatchup & category %in% c("rush_dvoa", "rush_epa")),
    aes(x = offense_value, y = defense_value)
  ) +
    matchup_annotations(matchups$offense_rush_dvoa, matchups$defense_rush_dvoa) +
    plot_single_matchup() +
    plot_matchup_dvoa_rush()
}, width = 500, height = 700)
```


## Row
```{r injuries, eval=FALSE, fig.height=10, message=FALSE, warning=FALSE, include=FALSE, paged.print=FALSE}
injuries <- nflreadr::load_injuries() %>% 
  dplyr::rename(status = report_status) %>%
  dplyr::select(gsis_id, week, team, full_name, position, status, practice_primary_injury) %>% 
  rbind(
    nflreadr::load_rosters_weekly() %>% 
      dplyr::filter(status == "R/Injured") %>% 
      dplyr::select(gsis_id, week, team, full_name, position, status) %>% 
      dplyr::mutate(status = "IR"),
    fill = T
  ) %>% 
  dplyr::filter(week == var.currentWeek) %>% 
  dplyr::left_join(
    nflreadr::load_ff_playerids() %>% 
      dplyr::select(gsis_id, pfr_id),
    by = "gsis_id"
  ) %>% 
  dplyr::left_join(
    nflreadr::load_snap_counts() %>% 
      dplyr::group_by(pfr_player_id) %>% 
      dplyr::summarise(across(where(is.numeric), mean, na.rm = T), .groups = "drop") %>% 
      dplyr::select(-week, -season),
    by = c("pfr_id" = "pfr_player_id")
  ) %>% 
  dplyr::mutate(
    snap_pct_avg = case_when(
      position %in% c("C", "FB", "G", "OL", "QB", "RB", "T", "TE", "WR") ~ round(offense_pct, 2),
      position %in% c("CB", "DB", "DE", "DL", "DT", "LB", "S") ~ round(defense_pct, 2)
    )
  ) %>% 
  dplyr::select(-dplyr::ends_with("_id"), -dplyr::ends_with("_snaps"), -dplyr::ends_with("_pct"))
```

### Away
```{r eval=FALSE, include=FALSE}
DT::renderDataTable({
  DT::datatable(
    injuries %>% 
      filter(team == matchup()$away_team) %>% 
      select(-week, -team),
    rownames = F,
    filter = "top",
    options = list(pageLength = 5, order = list(4, 'desc'))
  )
})
```


### Home
```{r eval=FALSE, include=FALSE}
DT::renderDataTable({
  DT::datatable(
    injuries %>% 
      filter(team == matchup()$home_team) %>% 
      select(-week, -team),
    rownames = F,
    filter = "top",
    options = list(pageLength = 5, order = list(4, 'desc'))
  )
})
```

## Row
### Sim


# Alt
```{r single-matchup-data, eval=FALSE, message=FALSE, warning=FALSE, include=FALSE}

# personnel ----
matchupsPersonnelOffense <- reactive({
  personnel_groupings_offense %>% 
    filter(grouping_offense %in% c("10", "11", "12", "13", "21", "22"))
})



output$matchupResults <- renderTable({
  results <- singleMatchup() %>% 
    select(away_score_pred, home_score_pred)
  
  table(results)
})

output$data <- DT::renderDataTable({matchupAdvantages()})

source("R/matchups/single-matchup-advantages.R", local = T)
source("R/matchups/single-matchup-passing.R", local = T)

```


```{r eval=FALSE, include=FALSE}
renderUI({
  
  div(
    class="matchup-single",
    sidebarLayout(
      sidebarPanel(
        width = 2,
        tagList(
          selectizeInput(
            "selectMatchup",
            "Filter nach Matchup",
            choices = matchups$matchup,
            multiple= F,
          )
        ),
        uiOutput("matchupDetails")
      ),
      mainPanel(
        width = 10,
        div(
          
          # header
          fluidRow(
            width = 12,
            column(
              width = 5,
              style="text-align: center;",
              #tags$img(src = singleMatchup()$away_team_logo_espn[1], width = 100, height = 100),
              tags$h2(renderText(paste("WP", scales::percent(round(matchupsimGameSummary()$away_percentage, 2)))), style="text-align: center;")
            ),
            column(
              width = 2,
              tags$h1(renderText({ input$selectMatchup }), style="text-align: center;"),
              tags$div(
                class="matchup-single__result",
                tags$h2(renderText(singleMatchup()$away_score_pred[1])),
                tags$span(":"),
                tags$h2(renderText(singleMatchup()$home_score_pred[2]))
              )
            ),
            column(
              width = 5,
              style="text-align: center;",
              #img(src = singleMatchup()$home_team_logo_espn[2], width = 100, height = 100),
              tags$h2(renderText(paste("WP", scales::percent(round(matchupsimGameSummary()$home_percentage, 2)))), style="text-align: center;")
            )
          ),
          
          fluidRow(
            width = 12,
            
            # away team advantages ----
            matchup_advantages(1, 2),
            
            # simulation ----
            column(
              width = 6,
              renderPlot(
                height = 300,
                expr = matchupSimGames() %>% 
                  ggplot(aes(x = result)) +
                    geom_histogram(dat = subset(matchupSimGames(), result < 0), fill = singleMatchup()$away_team_color[1]) + # win away team
                    geom_histogram(dat = subset(matchupSimGames(), result == 0)) + # tie
                    geom_histogram(dat = subset(matchupSimGames(), result > 0), fill = singleMatchup()$home_team_color[2]) + # win home team
                    geom_vline(aes(xintercept = mean(result)), color = var.colorAccent) + # sim mean
                    geom_point(x = singleMatchup()$spread_line[1], y = 25, color = var.colorAccent, size = 5, shape = 17) + # spread
                    annotate("text", x = singleMatchup()$spread_line[1], y = -70, label = "Spread", color = var.colorAccent) +
                    annotate("text", x = mean(matchupSimGames()$result), y = 1150, label = "Durchschnitt", color = var.colorAccent, hjust = 1.1) +
                    labs(
                      title = "Punktedifferenz basierend auf 10.000 Simulationen",
                      subtitle = "Je höher die Kurve in der Mitte, desto knapper das Ergebnis.",
                      caption = paste("Simulation: nflseedR;", var.plotCaption),
                      x = "Punktedifferenz aus Sicht des Heimteams",
                      y = "Häufigkeit"
                    ) +
                    ylim(c(-100, 1200)) +
                    theme_minimal()
              )
            ),
            
            # home team advantages ----
            matchup_advantages(2, 1)
          ),
          
          # passing
          fluidRow(
            width = 12,
            tags$h3("Passing"),
            column(
              width = 6,
              fluidRow(
                width = 12,
                column(
                  width = 6,
                  renderPlot(
                    height = 300,
                    expr = matchupsPersonnelOffense() %>%
                      filter(posteam == singleMatchup()$team[1]) %>% 
                      ggplot(aes(x = as.character(grouping_offense), y = plays_by_type_perc_above_avg, fill = play_type)) +
                        geom_col(position = "dodge") +
                        geom_point(aes(y = play_perc_above_avg))+
                        labs(
                          title = "Offense Personnel nach Play Type",
                          x = "Offense personnel",
                          y = "Nutzung über Liga Durchschnitt"
                        ) +
                        theme_minimal()
                  )
                )
              )
            )
          )
        )
      )
    ),
    
    DT::renderDataTable({singleMatchup()})
  )
})
```


```{r single-matchup-ui, eval=FALSE, message=FALSE, warning=FALSE, include=FALSE}
renderUI({

    
    
    # header
    fluidRow(
      width = 12,
      column(
        width = 5,
        style="text-align: center;",
        img(src = singleMatchup()$away_team_logo_espn[1], width = 100, height = 100),
        tags$h2(renderText(paste("WP", scales::percent(round(matchupsimGameSummary()$away_percentage, 2)))), style="text-align: center;")
      ),
      column(
        width = 2,
        tags$h1(renderText({ input$selectMatchup }), style="text-align: center;"),
        tags$div(
          class="matchup-single__result",
          tags$h2(renderText(singleMatchup()$away_score_pred[1])),
          tags$span(":"),
          tags$h2(renderText(singleMatchup()$home_score_pred[2]))
        )
      ),
      column(
        width = 5,
        style="text-align: center;",
        img(src = singleMatchup()$home_team_logo_espn[2], width = 100, height = 100),
        tags$h2(renderText(paste("WP", scales::percent(round(matchupsimGameSummary()$home_percentage, 2)))), style="text-align: center;")
      )
    ),
    
    # simulation
    fluidRow(
      width = 12,
      column(
        width = 3,
        formattable::renderFormattable({
          advantagesAwayTeam <- data.frame(
            Kategorie = c("DVOA", "Passing DVOA", "Rushing DVOA"),
            away_team = c(matchupAdvantages()$offense_weighted_dvoa[1], matchupAdvantages()$offense_pass_dvoa[1], matchupAdvantages()$offense_rush_dvoa[1]),
            home_team = c(matchupAdvantages()$defense_weighted_dvoa[2], matchupAdvantages()$defense_pass_dvoa[2], matchupAdvantages()$defense_rush_dvoa[2])
          ) %>% 
            mutate(Diff = away_team + home_team) %>% 
            rename(
              "Team Offense" = "away_team",
              "Gegner Defense" = "home_team",
            ) 

          formattable::formattable(
            advantagesAwayTeam,
            list(
              "Team Offense" = formattable::color_tile("white", "#55efc4"),
              "Gegner Defense" = formattable::color_tile("#55efc4", "white"),
              "Diff" = formattable::color_tile("#ff7675", "#55efc4")
            )
          )
        })
      ),
      column(
        width = 6,
        renderPlot(
          height = 300,
          expr = matchupSimGames() %>% 
            ggplot(aes(x = result)) +
              geom_histogram(dat = subset(matchupSimGames(), result < 0), fill = singleMatchup()$away_team_color[1]) + # win away team
              geom_histogram(dat = subset(matchupSimGames(), result == 0)) + # tie
              geom_histogram(dat = subset(matchupSimGames(), result > 0), fill = singleMatchup()$home_team_color[2]) + # win home team
              geom_vline(aes(xintercept = mean(result)), color = var.colorAccent) + # sim mean
              geom_point(x = singleMatchup()$spread_line[1], y = 25, color = var.colorAccent, size = 5, shape = 17) + # spread
              annotate("text", x = singleMatchup()$spread_line[1], y = -70, label = "Spread", color = var.colorAccent) +
              annotate("text", x = mean(matchupSimGames()$result), y = 1150, label = "Durchschnitt", color = var.colorAccent, hjust = 1.1) +
              labs(
                title = "Punktedifferenz basierend auf 10.000 Simulationen",
                subtitle = "Je höher die Kurve in der Mitte, desto knapper das Ergebnis.",
                caption = paste("Simulation: nflseedR;", var.plotCaption),
                x = "Punktedifferenz aus Sicht des Heimteams",
                y = "Häufigkeit"
              ) +
              ylim(c(-100, 1200)) +
              theme_minimal()
        )
      ),
      column(
        width = 3,
        formattable::renderFormattable({
          advantagesHomeTeam <- data.frame(
            Kategorie = c("DVOA", "Passing DVOA", "Rushing DVOA"),
            away_team = c(matchupAdvantages()$offense_weighted_dvoa[2], matchupAdvantages()$offense_pass_dvoa[2], matchupAdvantages()$offense_rush_dvoa[2]),
            home_team = c(matchupAdvantages()$defense_weighted_dvoa[1], matchupAdvantages()$defense_pass_dvoa[1], matchupAdvantages()$defense_rush_dvoa[1])
          ) %>% 
            mutate(Diff = away_team + home_team) %>% 
            rename(
              "Team Offense" = "away_team",
              "Gegner Defense" = "home_team",
            ) 

          formattable::formattable(
            advantagesHomeTeam,
            list(
              "Team Offense" = formattable::color_tile("white", "#55efc4"),
              "Gegner Defense" = formattable::color_tile("#55efc4", "white"),
              "Diff" = formattable::color_tile("#ff7675", "#55efc4")
            )
          )
        })
      )
    ),
    
    DT::dataTableOutput("data")
  
})
```



```{r matchup-overview, eval=FALSE, fig.height=16, message=FALSE, warning=FALSE, include=FALSE}
### Overview
DT::renderDataTable({
  formattable::formattable(
    matchupsOverview,
    list(
      #"Total Line" = formattable::color_tile("white", "#55efc4"),
      "Total Line" = formattable::color_tile("white", "#55efc4"),
      "Away Score Line" = formattable::formatter("span", style = x ~ style(color = ifelse(x > matchupsOverview$"Home Score Line", "#00b894", NA))),
      "Home Score Line" = formattable::formatter("span", style = x ~ style(color = ifelse(x > matchupsOverview$"Away Score Line", "#00b894", NA))),
      "Wind" = formattable::color_bar("#74b9ff")
      #"Home Score Line" = color_tile("white", "#55efc4")
    )
  ) %>% 
  as.datatable(escape = FALSE, options = list(pageLength = 16, dom = "t"), rownames = F)
})
```


```{r eval=FALSE, include=FALSE}
> DVOA Vorteil = Differenz des [Total Weighted DVOA](https://www.footballoutsiders.com/info/methods). In Woche 1 wird er anhand der Daten aus der Vorsaison berechnet.

### Erklärung

WP = Resultat von 10.000 Simulationen
```


